臺灣屏東地方法院民事裁定
110年度消債清字第44號
聲  請  人
即 債務 人  錢有珍  

代  理  人  陳靜娟律師
上列當事人聲請消費者債務清理事件，本院裁定如下：
    主  文
債務人甲○○於民國109年11月13日所提更生方案應不予認可。
債務人甲○○自111年2月18日中午12時起開始清算程序。
命司法事務官進行本件清算程序。
    理  由
一、按更生方案無履行可能者，除有該條例第12條規定之情形外
    ，法院應不認可更生方案；法院裁定不認可更生方案時，應
    同時裁定開始清算程序。法院開始清算程序之裁定，應載明
    其年、月、日、時，並即時發生效力。消費者債務清理條例
    （下稱消債條例）第63條第1項第8款及第65條第1項、第83
    條第1項分別定有明文。另法院裁定開始清算程序後，得命
    司法事務官進行清算程序，復為消債條例第16條第1項前段
    所明定。
二、經查：
  ㈠聲請人前聲請更生，經本院以108年度消債更字第182號裁定
    開始更生程序在案。旋聲請人於更生程序進行中之109年9月
    25日，提出72期、每期清償新臺幣（下同）3,000元、清償
    總額216,000元之第一次更生方案，惟未獲債權人會議可決
    。聲請人復於109年11月13日提出72期、每期清償4,000元、
    清償總額288,000元之第二次更生方案，然亦未獲債權人會
    議可決等情，經核閱109年度司執消債更字第36號更生事件
    全卷無誤。是以，本件更生方案未經債權人會議可決之事實
    ，首堪認定。
  ㈡關於聲請人現在收入，聲請人現受僱於屏東縣私立大地居家
    式長期照顧服務機構，每月所得平均約為14,867元，有薪資
    伙食費印領清冊及退休金提繳明細表可參，堪信屬實。至聲
    請人之支出部分，聲請人陳稱每月必要支出費用13,500元，
    雖未提出全部單據供本院審酌，惟低於依消債條例第64條之
    2第1項規定，以111年衛生福利部公告每人每月最低生活費
    之1.2倍即17,076元計算之數額，洵堪採信。又聲請人育有
    未成年之女，年約15歲，107年無所得，108年有所得6,000
    元，名下無財產，現仍在學，有戶籍謄本、政部南區國稅局
    107年度綜合所得稅各類所得資料清單、全國財產稅總歸戶
    財產查詢清單、在學證明書可參，復經本院調取其之稅務電
    子閘門網路資料查詢表核閱無誤，堪認有受聲請人扶養之必
    要。而上開扶養義務應由聲請人及其配偶共同負擔，是依消
    債條例第64條之2第2項規定，以上開每人每月最低生活費1.
    2倍計算，聲請人應負擔之扶養費為8,538元（計算式：17,0
    76÷2＝8,538），則聲請人主張低於上開金額之扶養費6,000
    元，應屬確實。則聲請人收入扣除支出及扶養費後顯無剩餘
    ，足徵無法履行更生方案每期清償4,000元。從而，聲請人
    所提更生方案既無履行可能，且本件查無消債條例第12條規
    定之情形，本院自得依消債條例第63條第3項準用第61條第2
    項規定，於向債權人、債務人曉諭更生程序轉換為清算程序
    之法律效果，使其等有陳述意見之機會後，依消債條例第63
    條第1項規定，裁定不認可聲請人所提之更生方案。
  ㈢綜上，聲請人有上揭事由而應依消債條例第63條第1項規定裁
    定不認可更生方案，爰依首揭條例第65條第1項規定，裁定
    不認可聲請人所提之前述更生方案，並同時裁定開始清算程
    序，且命司法事務官進行本件清算程序。
三、依首開規定，裁定如主文。
中　　華　　民　　國　　111 　年　　2 　　月　　18　　日
                  民事庭  法　官　彭聖芳
正本係照原本作成。
聲請人得對不認可更生方案之裁定於送達後10日內向本院提出抗
告狀，並繳納抗告費新臺幣1,000 元。
其餘不得抗告。
中　　華　　民　　國　　111 　年　　2 　　月　　18　　日
                          書記官  孫秀桃